臺灣板橋地方法院刑事判決　　　　　　 94年度訴字第1675號
公　訴　人　臺灣板橋地方法院檢察署檢察官
被　　　告　甲○○
上列被告因違反毒品危害防制條例案件，經檢察官提起公訴（九
十四年度核退毒偵字第一三九一號），及移送併辦（臺灣板橋地
方法院檢察署九十四年度核退毒偵字第一七八八號），被告於準
備程序中對被訴之事實為有罪陳述，本院合議庭裁定由受命法官
獨任行簡式審判程序，並判決如下：
    主  文
甲○○連續施用第一級毒品，累犯，處有期徒刑玖月；民國九十
四年六月二十二日扣案第一級毒品海洛因驗餘淨重零點零捌公克
沒收銷燬之、盛裝上開第一級毒品海洛因之外包裝袋壹只（重零
點壹玖公克）、同日扣案之注射針筒壹支均沒收；又連續施用第
二級毒品，累犯，處有期徒刑伍月。應執行有期徒刑壹年；民國
九十四年六月二十二日扣案第一級毒品海洛因驗餘淨重零點零捌
公克沒收銷燬之、盛裝上開第一級毒品海洛因之外包裝袋壹只（
重零點壹玖公克）、同日扣案之注射針筒壹支均沒收。
    事  實
一、甲○○前有違反麻醉藥品管理條例、藥事法等案件之犯罪科
    刑紀錄，執行完畢已逾五年。又於民國八十七年間因施用毒
    品案件，經臺灣板橋地方法院檢察署檢察官聲請本院以八十
    七年度毒聲字第一二四六號裁定送觀察、勒戒後，認有繼續
    施用毒品之傾向，經本院以八十七年度毒聲字第一七四三號
    裁定令入戒治處所施以強制戒治，因戒治成效經評定為合格
    ，經本院於八十八年二月九日以八十八年度毒聲字第八六七
    號裁定停止戒治，所餘期間付保護管束，於八十八年九月三
    日保護管束期滿未經撤銷，視為強制戒治期滿執行完畢，並
    經臺灣板橋地方法院檢察署檢察官於八十八年十月八日以八
    十八年度戒毒偵字第五一號不起訴處分確定。復於九十年間
    因施用毒品案件，經本院於九十年十二月二十八日以九十年
    度毒聲字第四九九八號裁定令入戒治處所施以強制戒治，於
    九十二年二月四日強制戒治期滿執行完畢；此部分施用毒品
    犯行，經本院於九十一年四月二十二日以九十一年度訴字第
    五七一號判處有期徒刑七月，於九十二年九月三日執行完畢
    釋放。再於九十三年間因違反毒品危害防制條例案件（持有
    第一級毒品），經本院於九十三年六月十日以九十三年度簡
    字第一九八七號判處有期徒刑四月，如易科罰金以銀元三百
    元折算一日，於九十三年八月九日易科罰金執行完畢。
二、詎甲○○不知悔改，其明知海洛因、安非他命（甲基安非他
    命）分別係毒品危害防制條例所規定之第一級毒品、第二級
    毒品，均不得非法持有、施用，竟於上開強制戒治執行完畢
    釋放後五年內，基於施用第一級毒品海洛因之概括犯意，自
    九十三年五月二十三日晚上八時許起（起訴書略載為九十四
    年五月二十四為警採尿前回溯二十六小時內某時）至九十四
    年九月十二日凌晨四時許止，在臺北縣板橋市○○○路八十
    巷一弄四之二號三樓住處，以將海洛因加水稀釋用針筒注射
    至身體之方式，連續多次非法施用第一級毒品海洛因，平均
    一天施用一至二次；甲○○又另於九十四年六月二十一日晚
    上十一時許，在臺北縣土城市○○街六十九巷六之八號陽光
    停車場旁鐵皮屋內，以上開方式，非法施用第一級毒品海洛
    因一次。甲○○復基於施用第二級毒品安非他命（或甲基安
    非他命）之概括犯意，自九十三年五月二十三日晚上八時許
    起（起訴書略載為九十四年五月二十四為警採尿前回溯九十
    六小時內某時）至九十四年九月十二日為警查獲採尿前回溯
    九十六小時內某時止，在臺北縣板橋市○○○路八十巷一弄
    四之二號三樓住處，以將毒品安非他命置於吸食器內，再點
    火加熱燒烤產生白煙吸聞之方式，連續多次非法施用第二級
    毒品毒品安非他命（或甲基安非他命），平均二天施用一次
    （其中包含甲○○於九十四年六月二十一日上上午十時許，
    在前開住處，以上開方式，非法施用第二級毒品安非他命一
    次）。嗣先後於下列時、地為警查獲：(一)九十四年五月二十
    四日凌晨零時許，甲○○與王俊和（另案審理）在臺北縣土
    城市○○街六十九巷「陽光停車場」旁鐵皮屋內為警查獲，
    並扣得王俊和所有而與本案無涉之注射針筒一支、吸食器一
    組，經警對其採集尿液，送驗結果呈第一級毒品海洛因代謝
    物嗎啡、第二級毒品甲基安非他命陽性反應；(二)九十四年六
    月二十二日凌晨二時許，甲○○與林哲維（另案審理）在前
    開陽光停車場旁鐵皮屋內為警查獲，並扣得甲○○所有供其
    施用之第一級毒品洛因一包（扣案毛重０‧三公克；驗餘淨
    重０‧０八公克；空包裝重０‧一九公克）、供施用海洛因
    所用之注射針筒一支，經警對其採集尿液，送驗結果呈第一
    級毒品海洛因代謝物嗎啡、第二級毒品安非他命陽性反應；
    (三)甲○○因本案經傳拘無著，本院於九十四年九月九日發布
    通緝，嗣於九十四年九月十二日十時許，在臺北縣板橋市○
    ○路八號前為警查獲，經警對其採集尿液，送驗結果亦呈第
    一級毒品海洛因代謝物嗎啡、第二級毒品甲基安非他命陽性
    反應，始查悉上情。
三、案經臺北縣政府警察局土城分局報請臺灣板橋地方法院檢察
    署檢察官偵查起訴及移送併案審理。
    理  由
一、訊據被告甲○○對於上揭時地，施用第一級毒品、第二級毒
    品之犯罪事實，於本院審理中坦承不諱，並有供其施用之九
    十四六月二十二日扣案白色粉末一包與施用第一級毒品時所
    用之注射針筒一支可資佐證。又被告三次經警查獲所採集尿
    液經送鑑定，均呈海洛因代謝物嗎啡陽性反應，且其中九十
    四年五月二十四日、九月十二日為警查獲所採集之尿液均呈
    甲基安非他命陽性反應，另九十四年六月十二日為警查獲所
    採集之尿液則呈安非他命陽性反應，此分別有臺灣檢驗科技
    股份有限公司九十四年六月八日（尿液檢體編號00000
    00000－0號號）、尿液編號及姓名對照表、九十四年
    七月六日（尿液檢體編號0000000000－0號）濫
    用藥物尿液檢驗報告、尿液編號及姓名對照表、九十四年九
    月二十八日（尿液檢體編號0000000000－0號）
    濫用藥物尿液檢驗報告、姓名代碼對照表各一紙在卷可稽。
    查英國藥學文獻記載人體施用安非他命後，主要代謝物中有
    未改變型態之安非他命，而無甲基安非他命，而人體施用甲
    基安非他命後，在主要代謝物中未改變型態之甲基安非他命
    佔施用劑量達百分之四十三，安非他命則約百分之五，是可
    由尿液檢驗結果研判係施用安非他命或甲基安非他命等情，
    亦有法務部調查局九十三年五月四日調科壹字第０九三六二
    四一三九八０號函在卷可參，茲被告二次為警查獲所採集尿
    液，送驗後均呈甲基安非他命陽性反應，另一次採集尿液送
    驗呈安非他命陽性反應，依據上開說明，堪認被告除施用第
    二級毒品安非他命外，尚有施用第二級毒品甲基安非他命之
    情。另上述扣案之白色粉末一包經送法務部調查局鑑定，確
    為第一級毒品海洛因（扣案毛重０‧三公克；驗餘淨重０‧
    ０八公克；空包裝重０‧一九公克）無誤，此有該局編號九
    十四年九月五日調科壹第000000000號鑑定通知書
    影本一紙附卷可憑。再被告於八十七年間因違反毒品危害防
    制條例案件，經本院以八十七年度毒聲字第一二四六號裁定
    送觀察、勒戒後，認有繼續施用毒品之傾向，經本院以八十
    七年度毒聲字第一七四三號裁定令入戒治處所施以強制戒治
    ，因戒治成效經評定為合格，經本院於八十八年二月九日以
    八十八年度毒聲字第八六七號裁定停止戒治，所餘期間付保
    護管束，於八十八年九月三日保護管束期滿未經撤銷，視為
    強制戒治期滿執行完畢，並經臺灣板橋地方法院檢察署檢察
    官於八十八年十月八日以八十八年度戒毒偵字第五一號不起
    訴處分確定；復於九十年間因施用第一級毒品案件，經本院
    於九十年十二月二十八日以九十年度毒聲字第四九九八號裁
    定令入戒治處所施以強制戒治，於九十二年二月四日強制戒
    治期滿執行完畢，至九十二年九月三日因有期徒刑執行完畢
    釋放等情，有臺灣高等法院被告全國前案紀錄表一件附卷可
    憑，足認被告係強制戒治執行完畢釋放後五年內再犯施用第
    一級、第二級毒品之罪，本案事證明確，被告犯行洵堪認定
    ，應依法論科。
二、核被告所為，係犯毒品危害防制條例第十條第一項之施用第
    一級毒品罪，及同條第二項之施用第二級毒品罪。其施用第
    一級毒品海洛因前後持有海洛因，施用第二級毒品安非他命
    前持有安非他命（甲基安非他命）之低度行為，均應為施用
    海洛因、安非他命（甲基安非他命）之高度行為所吸收，不
    另論罪。被告所為數施用海洛因、安非他命（甲基安非他命
    ）之行為，均時間緊接，犯罪構成要件相同，顯係出於概括
    之犯意為之，均為連續犯，應各依刑法第五十六條之規定以
    一罪論，並加重其刑。又其所犯上開二罪間，犯意各別，構
    成要件互殊，應分論併罰。另被告有事實欄一所載之犯罪科
    刑及執行完畢紀錄，有前開臺灣高等法院被告全國前案紀錄
    表可按，其於刑之執行完畢後五年內，再犯本件有期徒刑以
    上之刑之二罪，均為累犯，應依刑法第四十七條之規定加重
    其刑，並均遞加重其刑。公訴人起訴事實雖僅論及被告於九
    十四年五月二十四日凌晨零時許採尿前回溯二十六小時、九
    十六小時內之某時，施用海洛因、安非他命各一次之犯行，
    惟被告其餘施用第一級毒品海洛因、第二級毒品安非他命（
    甲基安非他命）行為，既有連續犯之裁判上一罪關係，為起
    訴效力所及，且部分犯行業經臺灣板橋地方法院檢察署檢察
    官移送併案審理，並據被告於審理中就其餘施用毒品犯行供
    明在卷，復有前開扣案物、濫用藥物尿液檢驗報告可證，本
    院自應一併審判。爰審酌被告前有施用毒品、持有毒品之犯
    罪科刑紀錄（見上開臺灣高等法院被告全國前案紀錄表），
    犯罪之動機、目的、手段，施用毒品對於身心健康所生之危
    害，施用毒品之種類、時間，為警查獲後猶再施用毒品，及
    其犯罪後於審理中坦承犯行之態度等一切情狀，分別量處如
    主文所示之刑，並定其應執行之刑，以資儆懲。
三、九十四年六月二十二日扣案之海洛因驗餘淨重０‧０八公克
    ，係查獲之第一級毒品，已如前述，應依毒品危害防制條例
    第十八條第一項前段之規定，宣告沒收銷燬之；另取樣之海
    洛因部分，因檢驗用罄而滅失，爰不另為沒收銷燬之諭知，
    併予敘明。又上開毒品海洛因之外包裝袋一只（空包裝重０
    ‧一九公克），並非查獲之毒品，係被告所有且供被告施用
    毒品所用（盛裝毒品）之物，與同日扣案之注射針筒一支，
    亦係被告所有且供施用毒品犯罪所用之物，已據被告審理中
    供明在卷，以上物件均依刑法第三十八條第一項第二款之規
    定宣告沒收。至九十四年五月二十四日扣案之注射針筒一支
    、吸食器一組，均係同日被查獲之王俊和所有之物，業據被
    告供明在卷，核與王俊和於警詢證述情節相符，因無證據足
    以證明此部分扣案物係被告所有及與被告本案施用毒品有何
    關聯，應認與本案無涉，爰不為沒收之諭知；公訴意旨聲請
    本院宣告沒收一節，容有未洽，附此敘明。
據上論斷，應依刑事訴訟法第二百七十三條之一第一項、第二百
九十九條第一項前段，毒品危害防制條例第十條第一項、第二項
、第十八條第一項前段，刑法第十一條、第五十六條、第四十七
條、第五十一條第五款、第三十八條第一項第二款，判決如主文
。
本案經檢察官黃怡華到庭執行職務。
中　　華　　民　　國　九十四　年　　十　　月　二十五　日
                  刑事第十九庭  法　官  楊志雄
以上正本證明與原本無異。
如不服本判決應於送達後十日內向本院提出上訴狀。
                                書記官  胡勤義
中　　華　　民　　國　九十四　年　　十　　月　二十六　日
附錄本案論罪科刑法條全文：
毒品危害防制條例第十條
施用第一級毒品者，處六月以上五年以下有期徒刑。
施用第二級毒品者，處三年以下有期徒刑。
